【裁判字號】    98,交易,626
【裁判日期】    981117
【裁判案由】    公共危險等
【裁判全文】
臺灣臺中地方法院刑事判決             98年度交易字第626號
公  訴  人  臺灣臺中地方法院檢察署檢察官
被      告  乙○○
上列被告因公共危險等案件，經檢察官提起公訴(98年度偵字第1
1319號)，本院判決如下：
    主    文
乙○○服用酒類，不能安全駕駛動力交通工具而駕駛，累犯，處
有期徒刑月，如易科罰金，以新臺幣壹仟元折算壹日。
其餘被訴過失傷害部分公訴不受理。
    犯罪事實
一、乙○○前於民國95年間因公共危險(酒醉駕車)案件，經本院
    以95年度中交簡字第2359號判處拘役59日確定，於96年3月
    26日易科罰金執行完畢；又於97年間因公共危險(酒醉駕車)
    案件，經本院以97年度中交簡字第2711號判處有期徒刑2月
    確定，於98年2月23日易科罰金執行完畢。仍不知悛悔，於
    98年4月25日晚間6時許起至晚間7時許止，在臺中縣太平市
    ○○路附近之某釣蝦場內，飲用約1瓶啤酒後，已有反應遲
    頓、靈敏度減低而影響駕駛之情形，已達不能安全駕駛動力
    交通工具之程度，竟仍於同日晚間7時許，騎乘車牌號碼YIA
    -322號重型機車行駛於臺中縣內供公眾使用之道路，足生人
    車往來之危險。嗣於同日晚間7時40分許，其騎乘上開機車
    沿臺中縣大里市○○路由東往西方向行駛至東榮路467巷之
    無號誌交岔路口時，因酒後注意力欠佳，無法正常操控機車
    ，不慎撞及沿同市○○路467巷之對面由北往南方向橫越該
    交岔路口之行人丙○○，致丙○○當場倒地，受有頭部外傷
    、鼻出血、左側踝骨骨折及多處擦傷之傷害 (過失傷害部分
    業經撤回告訴)，嗣經警據報前往處理，測得其呼氣酒精濃
    度達每公升0.80毫克，始查悉上情。
二、案經臺中縣警察局霧峰分局報請臺灣臺中地方法院檢察署檢
    察官偵查起訴。
    理  由
壹、有罪部分：
一、程序方面：
(一)本案被告乙○○所犯刑法第183條之3公共危險罪，屬刑事訴
    訟法第376條第1款所列之罪，依同法第284條之1規定，第一
    審得由法官獨任進行審判程序，合先敘明。
(二)按被告以外之人於審判外之陳述，雖不符前4條之規定，而
    經當事人於審判程序同意作為證據，法院審酌該言詞陳述或
    書面陳述作成時之情況，認為適當者，亦得為證據。當事人
    、代理人或辯護人於法院調查證據時，知有第159條第1項不
    得為證據之情形，而未於言詞辯論終結前聲明異議者，視為
    有前項之同意，刑事訴訟法第159條之5定有明文。本案判決
    以下所引用檢察官所舉各項證據，業經被告於本院審理時表
    示無意見，同意作為證據，迄於言詞辯論終結前亦未聲明異
    議，本院審酌該等證據之取得過程並無瑕疵，與本案待證事
    實間復具有相當之關聯性，以之為本案證據尚無不當，自得
    採為證據。
二、認定犯罪事實所憑之證據及理由：
    上揭犯罪事實，業據被告乙○○於警詢、偵訊及本院審理時
    坦承不諱，核與證人丙○○於警詢、偵訊時之證述情節相符
    ，並有刑法第185條之3案件測試觀察紀錄表、酒精測定紀錄
    表、舉發違反道路交通管理事件通知單、道路交通事故調查
    報告表(一)、(二)、道路交通事故現場圖各1紙及交通事故照片6
    張附卷可稽。又刑法第185條之3不能安全駕駛動力交通工具
    罪，係抽象危險犯之性質，不以發生具體危險為必要，而參
    考德國、美國之認定標準，酒精濃度呼氣達每公升0.55毫克
    或血液濃度達百分之0.11以上，人體生理行為方面即產生視
    覺反應遲鈍、影像不能集中、走路或講話可能發抖、動作笨
    拙等影響，另駕駛能力方面，則會產生駕駛反應遲鈍、同時
    不能看清前方路況及車旁照後鏡等影響，肇事率為一般正常
    人之10倍，應認為已達不能安全駕駛之標準(法務部88年5月
    18日法88檢字第1669號函可資參照)。本案被告酒後駕車，
    因酒後意識不清，駕車撞及行人丙○○而發生車禍，顯係因
    飲酒後注意力降低所致，足認定被告當時因服用酒類，確已
    達不能安全駕駛動力交通工具之程度。綜上各節相互佐證，
    被告自白核與事實相符，應堪採信，本案事證明確，被告犯
    行堪以認定，應依法論科。
三、論罪科刑之理由：
    核被告乙○○所為，係犯刑法第185條之3不能安全駕駛動力
    交通工具罪。被告有如犯罪事實欄所載論罪科刑執行情形，
    有卷附臺灣高等法院被告前案紀錄表可按，其受有期徒刑執
    行完畢後5年以內再故意犯本案法定刑為有期徒刑之罪，屬
    累犯，依刑法第47條第1項規定，加重其刑。爰審酌政府已
    經三令五申宣導不得酒後駕車，被告亦曾因酒醉駕車案件，
    經本院判處罪刑確定，其明知酒精成分對人之意識能力具有
    不良影響，酒後駕車對一般往來之公眾及駕駛人自身皆具有
    高度危險性，竟漠視自己安危，尤枉顧公眾安全，仍於服用
    酒類後之呼氣酒精濃度達每公升0.80毫克，已處於不能安全
    駕駛動力交通工具之狀態仍駕駛車輛，因而發生交通事故，
    對行車安全已生危害，然念其犯後坦承犯行，態度尚佳等一
    切情狀，量處如主文所示之刑，並諭知易科罰金之折算標準
    。
貳、公訴不受理部分：
一、公訴意旨另以：被告乙○○於98年4月25日晚間7時40分許，
    騎乘車牌號碼YIA-322號重型機車，沿臺中縣大里市○○路
    由東往西方向行駛至東榮路467巷之無號誌交岔路口時，應
    注意車前狀況，隨時採取必要之安全措施。而依當時情形，
    又無不能注意之情事，竟疏未注意及此，適有行人即告訴人
    丙○○沿東榮路467巷之對面由北往南方向橫越該交岔路口
    ，被告因而閃避不及，而以其所騎乘之機車前車頭撞擊告訴
    人之左腿，致告訴人當場倒地，受有頭部外傷、鼻出血、左
    側踝骨骨折及多處擦傷之傷害等語，因認被告涉有刑法第28
    4條第1項前段之過失傷害罪嫌云云。
二、按告訴乃論之罪，告訴人於第一審辯論終結前，得撤回其告
    訴；又告訴經撤回者，應諭知不受理之判決，並得不經言詞
    辯論為之，刑事訴訟法第238條第1項、第303條第3款、第30
    7條分別定有明文。次按告訴乃論之刑事事件於偵查中或第
    一審法院辯論終結前，調解成立，並於調解書上記載當事人
    同意撤回意旨，經法院核定者，視為於調解成立時撤回告訴
    或自訴，鄉鎮市調解條例第28條第2項亦有明定。
三、經查，本件告訴人丙○○告訴被告乙○○過失傷害案件，公
    訴意旨認被告係犯刑法第284條第1項前段之過失傷害罪，依
    同法第287條前段之規定，須告訴乃論。茲經被告與告訴人
    就本件車禍之民事損害賠償部分，於98年7月27日經臺中縣
    大里市調解委員會調解成立，且上開調解書上載有「聲請人
    (即告訴人丙○○)其餘請求均拋棄，並同意撤回傷害(應為
    過失傷害之誤載)告訴」等語，足認已載明告訴人同意撤回
    告訴之意旨，此並經本院民事庭於98年8月25日以98年度核
    字第6905號准予核定在案，有本院核定之前揭調解書一件在
    卷可憑。雖告訴人與被告另於98年10月27日在本院臺中簡易
    庭就民事賠償部分再為調解，惟揆諸前揭說明，本件依法視
    為告訴人在臺中縣大里市調解委員會調解成立時已撤回刑事
    部分之告訴，依前揭說明，爰諭知不受理之判決。
參、應適用之法律：依刑事訴訟法第284條之1、第299條第1項前
    段、第303條第3款，刑法第185條之3、第47條第1項、第41
    條第1項前段，刑法施行法第1條之1第1項，判決如主文。
本案經檢察官甲○○到庭執行職務。
中    華    民    國    98    年    11    月    17    日
                  交通法庭    法  官  簡芳潔
以上正本證明與原本無異。
如不服本判決應於收受送達後10日內向本院提出上訴書狀，並應
敘述具體理由；其未敘述上訴理由者，應於上訴期間屆滿後20日
內向本院補提理由書（均須按他造當事人之人數附繕本）「切勿
逕送上級法院」。
                              書記官   呂苗澂
中    華    民    國    98    年    11    月    17    日
附錄論罪科刑法條全文：
中華民國刑法第185條之3服用毒品、麻醉藥品、酒類或其他相類
之物，不能安全駕駛動力交通工具而駕駛者，處1年以下有期徒
刑、拘役或科或併科15 萬元以下罰金。


司法院資訊處製作；財團法人民間司法改革基金會備份。
